Minutes et répertoires du notaire Jean de LOUVENCOURT, 1524 - 4 août 1561 (étude VI)
Archives nationales
- Minutes de Jean de LOUVENCOURT, 1524 - 4 août 1561; MC/ET/VI/1 - MC/ET/VI/9
  - Minutes. 1525, 14 février - 1558, 27 décembre, 14 février 1525 - 27 décembre 1558; MC/ET/VI/8
    - Inventaire après décès de Roland Delaistre, marchand maître charpentier de la grande cognée, bourgeois de Paris, demeurant Grande rue Saint-Antoine, dressé à la requête d'Honorée Lecharpentier, sa veuve, tutrice de leurs enfants mineurs, exécutrice testamentaire, de Jean Leschaudé, maître char
      Meubles taillés; tapis peints sur toile; sculpture; tapisseries; outils du métier de charpentier; bijoux; joyaux; maison à Romainville; titres de propriété à Romainville.
      Documents du Minutier central des notaires de Paris, Inventaires après décès, tome II, 1547-1560, catalogue [2059 actes], par Florence Greffe et Valérie Brousselle, Paris, Archives nationales,1997, notice n°430 (instrument de recherche imprimé dématérialisé dont la version intégrale est accessible en ligne par la rubrique 'Autres instruments de recherche', voir contexte dans le Plan d’orientation général - Notaires de Paris, guides thématiques du Minutier).
      inventaire après décès; Saint-Antoine (rue); Bertrand, Marguerite (femme de Roland Delaistre); Delaistre, Roland; Lecharpentier, Honorée (veuve de Roland Delaistre); Leschaudé, Jean; Loiseau, Jean; commerçant; charpentier; charpentier; commerçant
    - Inventaire après décès de Pierre Lecouvreur, avocat au Parlement, demeurant rue du Figuier, dressé à la requête de Marie de Saisseval, sa veuve, d'Antoine Laloyer, avocat au Parlement, tuteurs des enfants mineurs du défunt et de Marie, exécuteurs testamentaires avec Jean de Saisseval, bourgeois d'Amiens, et de François de Saisseval, avocat au bailliage d'Amiens, procureur de Jean de Saisseval, son père., 17 juin 1550; MC/ET/VI/8; 14 f.
      Tableaux; émail; tapisseries; vaisselle d'argent; bijoux; joyaux; bibliothèque.
      Documents du Minutier central des notaires de Paris, Inventaires après décès, tome II, 1547-1560, catalogue [2059 actes], par Florence Greffe et Valérie Brousselle, Paris, Archives nationales,1997, notice n°431 (instrument de recherche imprimé dématérialisé dont la version intégrale est accessible en ligne par la rubrique 'Autres instruments de recherche', voir contexte dans le Plan d’orientation général - Notaires de Paris, guides thématiques du Minutier).
      inventaire après décès; Amiens (Somme); Figuier (rue du); Laloyer, Antoine; Lecouvreur, Pierre; Saisseval, François de; Saisseval, Jean de; Saisseval, Marie de (veuve de Pierre Lecouvreur); avocat au parlement (Ancien Régime)
    - Inventaire après décès de Pierre Quatrelivres, taillandier en blanc, demeurant rue de la Ferronnerie, dressé à la requête de Jeanne Breton, sa veuve, exécutrice testamentaire, et des maîtres et gouverneurs des chapelle, hôpital et confrérie du Saint-Esprit en Grève, tuteurs des enfants mineurs du défunt, orphelins en cet hôpital., 17 novembre 1550; MC/ET/VI/8; 4 f.
      Outils du métier de taillandier en blanc.
      Documents du Minutier central des notaires de Paris, Inventaires après décès, tome II, 1547-1560, catalogue [2059 actes], par Florence Greffe et Valérie Brousselle, Paris, Archives nationales,1997, notice n°478 (instrument de recherche imprimé dématérialisé dont la version intégrale est accessible en ligne par la rubrique 'Autres instruments de recherche', voir contexte dans le Plan d’orientation général - Notaires de Paris, guides thématiques du Minutier).
      inventaire après décès; Ferronnerie (rue de la); Breton, Jeanne (veuve de Pierre Quatrelivres); Quatrelivres, Pierre
    - Mariage., 14 février 1551; MC/ET/VI/8
      Intervenant 1, en première partie:
      Nom, qualité: (M.) Blondeau, Firmin.
      Profession: esguilletier (marchand), Paris.
      Domicile: Paris.
      Intervenant 2, en deuxième partie:
      Nom, qualité: (Mme ou Mlle) Fillette, Catherine.
      Domicile: Paris
      Base Arno 1551 (base de données migrée: voir contexte dans le Plan d’orientation général - Notaires de Paris, guides thématiques du Minutier).
      contrat de mariage
    - Quittance, créance., 1er juillet 1551; MC/ET/VI/8
      Nom, qualité: (M.) Bourges de, Jean (noble homme).
      Profession: medecin.
      Domicile: Compiegne (Oise).
      Relations: frère de l'intervenant 3.
      Nom, qualité: (M.) Frochenel de, Raoul (noble homme).
      État civil: marié.
      Profession: conseiller du roi en son grand conseil, Paris.
      Relations: époux de l'intervenant 3.
      Intervenant 3, en deuxième partie:
      Nom, qualité: (Mme ou Mlle) Bourges de, Catherine.
      État civil: mariée.
      Relations: sœur de l'intervenant 1
      quittance
    - Inventaire après décès de Guillaume Gourmont, marchand cordonnier à Paris, dressé à la requête de [...] Boret, sa veuve, de Jean Rouze, prêtre, grand vicaire de l'église de Paris, exécuteurs testamentaires, de Jean Gourmont, tisserand en draps à Chalo-Saint-Mars, de Claude Rablé, laboureur de vignes à Chalo-Saint-Mars, à cause de Guillemette Gourmont, sa femme, et pour Guillaume Gourmont, laboureur de vignes à Ormoy-la-Rivière, de Bernard Gourmont, tisserand en drap à Saint-Arnoult-en-Yvelines, et de Bréaut Henry, à cause de Louise Gourmont, sa femme, frères, beaux-frères et soeurs du défunt., 13 juin 1552; MC/ET/VI/8; 5 f. Détérioré par les rongeurs dans la partie droite.
      Marchandises du métier de cordonnier; tapis peint sur toile; bijoux; joyaux.
      Documents du Minutier central des notaires de Paris, Inventaires après décès, tome II, 1547-1560, catalogue [2059 actes], par Florence Greffe et Valérie Brousselle, Paris, Archives nationales,1997, notice n°655 (instrument de recherche imprimé dématérialisé dont la version intégrale est accessible en ligne par la rubrique 'Autres instruments de recherche', voir contexte dans le Plan d’orientation général - Notaires de Paris, guides thématiques du Minutier).
      inventaire après décès; Boret, [...] (veuve de Guillaume Gourmont); Gourmont, Bernard; Gourmont, Guillaume le jeune; Gourmont, Guillaume; Gourmont, Guillemette (femme de Claude Rablé); Gourmont, Jean; Gourmont, Louise (femme de Bréaut Henry); Henry, Bréaut; Rablé, Claude; Rouze, Jean; tisserand; commerçant; cordonnier; tisserand; viticulteur; prêtre
    - Inventaire après décès de Pierre Henry, manouvrier, demeurant rue des Jardins, à l'enseigne du Carolus, dressé à la requête de Martine Cauchon, sa veuve, et de Martin Henry, compagnon déchargeur à Paris, tuteur des enfants mineurs du défunt et de Martine., 14 novembre 1553; MC/ET/VI/8; 5 f.
      Tableaux; tapis peints sur toile; bijoux.
      Documents du Minutier central des notaires de Paris, Inventaires après décès, tome II, 1547-1560, catalogue [2059 actes], par Florence Greffe et Valérie Brousselle, Paris, Archives nationales,1997, notice n°839 (instrument de recherche imprimé dématérialisé dont la version intégrale est accessible en ligne par la rubrique 'Autres instruments de recherche', voir contexte dans le Plan d’orientation général - Notaires de Paris, guides thématiques du Minutier).
      inventaire après décès; Jardins (rue des); Cauchon, Martine (veuve de Pierre Henry); Henry, Martin; Henry, Pierre; journalier
  - Minutes. 1561, 15 avril - 4 août, 15 avril - 4 août 1561; MC/ET/VI/9